宣    示    判    決    筆    錄　 110年度板簡字第1709號

原　　　告　尤鎰豊　
被　　　告　李東霖　
訴訟代理人　呂祥暉　
 
上列當事人間110年度板簡字第1709號請求侵權行為損害賠償事
件於中華民國110年11月9日辯論終結，於中華民國110年11月30
日下午4時30分整，在本院板橋簡易庭公開宣示判決，出席職員
如下：
　　　　法　　　官　李崇豪
　　　　法院書記官　葉子榕
　　　　通　　　譯　吳家慶
朗讀案由到場當事人：均未到
法官宣示判決，判決主文、所裁判之訴訟標的及其理由要領如下
：
     主  文
被告應給付原告新臺幣貳萬零參佰伍拾元，及自民國一一○年六
月十五日起至清償日止，按年息百分之五計算之利息。
原告其餘之訴駁回。
訴訟費用由被告負擔十分之二，餘由原告負擔。
本判決第一項得假執行。
原告其餘假執行之聲請駁回。
    事實及理由要領
一、原告主張：被告於民國（下同）110年3月24日，駕駛車號
    000-0000號自小客車車，行經新北市○○區○○路0段000號
    處，碰撞停於停車格之原告所有車號000-0000號普重機車（
    下稱系爭車輛），爰向被告請求：
    (1)交通費用1,500元。
    (2)工作損失50,000元。
    (3)系爭車輛維修費用20,350元。
    (4)精神慰撫金30,000元。
    為此，爰依侵權行為損害賠償之法律關係，求為判決：被告
    應給付原告100,350元，及自起訴狀繕本送達翌日起至清償
    日止，按年息百分之5計算之利息等語。
二、被告則辯以：修車費要單據各等語。
三、經查：
（一）原告主張之上開事實，業據其提出道路交通事故當事人登
      記聯單、估價單等件影本為證，並經本院依職權向新北市
      政府警察局海山分局調閱系爭肇事資料查明無訛，附卷可
      稽。
（二）按「因故意或過失，不法侵害他人之權利者，負損害賠償
      責任」、「汽車、機車或其他非依軌道行駛之動力車輛，
      在使用中加損害於他人者，駕駛人應賠償因此所生之損害
      。但於防止損害之發生，已盡相當之注意者，不在此限。
      」、「不法侵害他人之身體或健康者，對於被害人因此喪
      失或減少勞動能力或增加生活上之需要時，應負損害賠償
      責任。」、「不法侵害他人之身體、健康、名譽、自由、
      信用、隱私、貞操，或不法侵害其他人格法益而情節重大
      者，被害人雖非財產上之損害，亦得請求賠償相當之金額
      」，民法第184條第1項前段、第191條之2、第193條第1項
      、第195條第1項分別定有明文。茲就原告據以請求被告賠
      償之項目及金額逐項審酌如下：
    ヾ交通費用1,500元部分：未據原告舉證證明以實其說，難
      認有據，不應准許。
    ゝ工作損失50,000元部分：未據原告舉證證明以實其說，難
      認有據，不應准許。
    ゞ系爭車輛維修費用20,350元部分：查系爭車輛經送修維修
      繕費用為20,350元，此有原告所提估價單影本乙紙在卷可
      稽，經核為修繕所必要，應予准許。
    々精神慰撫金30,000元部分：按非財產上損害賠償（精神慰
      撫金）之請求限於身體、健康、名譽、自由、信用、隱私
      、貞操等遭受他人不法侵害，或其他人格法益遭受他人不
      法侵害而情節重大者始得請求（民法第195條第1項前段參
      照），本件原告於本件事故並未受傷，此有前揭道路交通
      事故調查卷宗附卷可憑。此外，原告並未能舉證證明有上
      開情事，是此部分之請求，亦不應准許。
（三）從而，原告依侵權行為損害賠償之法律關係訴請被告給付
      20,350元，及自起訴狀繕本送達翌日即110年6月15日起至
      清償日止，按年息百分之5計算之利息之部分，為有理由
      ，應予准許。逾此之請求，為無理由，應予駁回，其餘假
      執行之聲請，亦失附麗，應併駁回。
四、本判決原告勝訴部分係就民事訴訟法第427條第1項所為被告
    敗訴之判決，依同法第389條第1項第3款之規定，應依職權
    宣告假執行。
中　　華　　民　　國　 110　　年　　11　　月　　30　　日
                  臺灣新北地方法院板橋簡易庭
                      書  記  官  葉子榕
                      法      官  李崇豪
上列為正本係照原本作成。
如不服本判決，應於送達後20日內，向本院提出上訴狀並表明上
訴理由，如於本判決宣示後送達前提起上訴者，應於判決送達後
20日內補提上訴理由書（須附繕本）。
中　　華　　民　　國　 110　　年　　11　　月　　30　　日
                      書  記  官  葉子榕